臺灣桃園地方法院刑事判決
110年度審易字第742號
公  訴  人  臺灣桃園地方檢察署檢察官
被      告  陳靖云


上列被告因竊盜案件，經檢察官提起公訴（110年度偵字第12498
號），被告於本院準備程序中，就被訴事實為有罪之陳述，經本
院告知簡式審判程序意旨，並聽取當事人之意見後，裁定改依簡
式審判程序審理，判決如下：
    主  文
陳靖云犯侵入住宅竊盜罪，處有期徒刑陸月，如易科罰金，以新
臺幣壹仟元折算壹日。未扣案之現金新臺幣捌佰元沒收，於全部
或一部不能沒收或不宜執行沒收時，追徵其價額。
    事實及理由
一、本件犯罪事實及證據，除應補充、更正如下外，其餘均引用
    如附件檢察官起訴書之記載：
  ㈠起訴書犯罪事實欄一第6至9行「並徒手竊取陳建璋所有之黑
    色斜背包1個（內有陳建璋之皮夾、金融卡、信用卡、身分
    證、健保卡、行照、駕照、職業技術證、鑰匙及現金新臺幣
    【下同】1,400元等物）」更正為「並徒手竊取陳建璋所有
    之黑色斜背包1個（內有陳建璋之皮夾1個、台灣銀行金融卡
    1張、花旗銀行信用卡1張、身分證1張、健保卡1張、汽車駕
    照1張、機車駕照1張、機車行照1張、職業技術證若干張、
    大門鑰匙1把、摩托車鑰匙1把及現金新臺幣【下同】1,400
    元等物）」。
　㈡於證據部分補充「被告陳靖云於本院準備程序及審理中之自
    白」。　
二、論罪科刑：
　㈠核被告陳靖云所為，係犯刑法第321條第1項第1款之侵入住宅
    竊盜罪。
　㈡另被告前①於民國102年間，因詐欺案件，經臺灣高雄地方法
    院以103年度簡字第1559號判決分別判處有期徒刑2月、2月
    ，應執行有期徒刑4月確定；②於103年間，因詐欺案件，經
    臺灣高雄地方法院以103年度簡字第5034號判決判處有期徒
    刑3月，嗣經上訴，由同法院以104年度簡上字第105號判決
    將原判決撤銷改判處有期徒刑3月確定；③於103年間，因詐
    欺案件，經臺灣高雄地方法院以103年度審易字第2686號判
    決判處有期徒刑2月確定；前開①至③所示案件，經臺灣高雄
    地方法院以104年度聲字第4839號裁定定應執行刑為有期徒
    刑6月確定，於105年2月17日易科罰金執行完畢乙節，有臺
    灣高等法院被告前案紀錄表1份在卷可考，被告於上開徒刑
    執行完畢後，5年內故意再犯本案有期徒刑以上之罪，固符
    合累犯規定，而應依刑法第47條第1項規定加重其刑。然參
    照司法院大法官釋字第775號解釋意旨，審酌被告雖有上揭
    構成累犯之情形，惟屬詐欺案件，與本案其所犯加重竊盜罪
    間，彼此罪質迥異、犯罪手法與型態亦不相同，況無他據可
    徵被告本案犯行具有特別惡性或刑罰反應力薄弱之情形，是
    尚無就法定最低刑度予以加重之必要，故就被告本案所犯之
    罪，不依刑法第47條第1項規定加重其刑，併此敘明。
　㈢爰審酌被告正值青春，不思以正途獲取所需，竟貪圖己私而
    為本件犯行，顯乏尊重他人財產權之觀念，且破壞告訴人陳
    建璋之居住安寧，所為實屬不該，應予懲處，惟念其犯後坦
    承犯行，態度尚可，兼衡被告之犯罪動機、目的、手段、本
    案所得利益及所造成之損害，並考量被告自陳學歷高中、現
    在做防水工作、日薪新臺幣（下同）1,200元、沒有需要扶
    養之人（詳本院卷第126頁）等一切情狀，量處如主文所示
    之刑，並諭知易科罰金之折算標準，以示懲儆。
三、沒收：
　㈠按犯罪所得，屬於犯罪行為人者，沒收之。但有特別規定者
    ，依其規定；前二項之沒收，於全部或一部不能沒收或不宜
    執行沒收時，追徵其價額；又犯罪所得已實際合法發還被害
    人者，不予宣告沒收或追徵；再宣告前二條之沒收或追徵，
    有過苛之虞、欠缺刑法上之重要性、犯罪所得價值低微，或
    為維持受宣告人生活條件之必要者，得不宣告或酌減之；刑
    法第38條之1條第1項、第3項、第5項、第38條之2第3項分別
    定有明文。
　㈡查本案被告所竊得之現金1,400元，其中800元，業遭被告花
    用完畢（詳桃園地方檢察署110年度偵字第12498號卷〈下稱
    偵查卷〉第9頁），是此部分之現金800元，自屬被告之犯罪
    所得，既未扣案，復未返還予告訴人陳建璋，應依上開規定
    予以宣告沒收，並於全部或一部不能沒收或不宜執行沒收時
    ，追徵其價額。
　㈢又本案被告所竊得之黑色斜背包1個及內含之皮夾1個、身分
    證1張、健保卡1張、機車行照1張、汽車駕照1張、職業技術
    證若干張、現金600元，業已發還予告訴人陳建璋，有贓物
    認領保管單1紙（詳偵查卷第27頁）可考，爰依前開規定，
    不予宣告沒收。另被告所竊得之告訴人陳建璋所有之機車駕
    照1張、台灣銀行金融卡1張、花旗銀行信用卡1張、大門鑰
    匙1把、摩托車鑰匙1把，固亦屬被告本案之犯罪所得，然並
    未扣案，復已遭被告丟棄（詳偵查卷第9頁），本院審酌前
    開物品本身價值不高，且多可重新申辦或打造，使原證件卡
    片、鑰匙失其效用，況縱予以沒收，對刑罰之一般預防或特
    別預防之助益甚微，對被告之不法、罪責評價亦不生重大影
    響，故認無刑法上重要性，是同不予宣告沒收，併此敘明。
據上論斷，應依刑事訴訟法第273條之1第1項、第299條第1項前
段、第310條之2、第454條第2項，判決如主文。
本案經檢察官楊挺宏提起公訴，檢察官林欣怡到庭執行職務。
中    華    民    國   111    年    4     月    22    日
                  刑事審查庭  法  官  林慈雁
以上正本證明與原本無異。
如不服本判決應於收受判決後20日內向本院提出上訴書狀，並應
敘述具體理由。其未敘述上訴理由者，應於上訴期間屆滿後20日
內向本院補提理由書（均須按他造當事人之人數附繕本）「切勿
逕送上級法院」。
                              書記官  吳秉翰
中　　華　　民　　國　　111 　年　　4 　　月　　25　　日
附錄本案論罪科刑法條 
刑法第321條
犯前條第1項、第2項之罪而有下列情形之一者，處6月以上5年以
下有期徒刑，得併科50萬元以下罰金：
一、侵入住宅或有人居住之建築物、船艦或隱匿其內而犯之。
二、毀越門窗、牆垣或其他安全設備而犯之。
三、攜帶兇器而犯之。
四、結夥三人以上而犯之。
五、乘火災、水災或其他災害之際而犯之。
六、在車站、港埠、航空站或其他供水、陸、空公眾運輸之舟、
車、航空機內而犯之。
前項之未遂犯罰之。 

附件：
臺灣桃園地方檢察署檢察官起訴書
                                    110年度偵字第12498號
　　被　　　告　陳靖云　女　28歲（民國00年00月00日生）
　　　　　　　　　　　　住高雄市○○區○○路000巷00號14
　　　　　　　　　　　　　樓
　　　　　　　　　　　　居桃園市○○區○○路00巷0弄00號
　　　　　　　　　　　　　之4
　　　　　　　　　　　　國民身分證統一編號：Z000000000號
上列被告因竊盜案件，業經偵查終結，認應提起公訴，茲將犯罪
事實及證據並所犯法條分敘如下：
　　　　犯罪事實
一、陳靖云前因詐欺等案件，經法院判決判處有期徒刑2月4次，
    合併定應執行有期徒刑6月確定，於民國105年2月17日易科
    罰金執行完畢。詎仍不知悔改，意圖為自己不法所有，基於
    加重竊盜之犯意，於109年12月28日上午6時42分許，趁陳建
    璋位於桃園市○○區○○路00巷0號之住處後門未上鎖時，擅自
    侵入該址建物，並徒手竊取陳建璋所有之黑色斜背包1個（
    內有陳建璋之皮夾、金融卡、信用卡、身分證、健保卡、行
    照、駕照、職業技術證、鑰匙及現金新臺幣【下同】1,400
    元等物），得手後旋離開現場，嗣後並騎乘車牌號碼000-00
    00號普通重型機車逃逸。
二、案經陳建璋訴由桃園市政府警察局龜山分局報告偵辦。
　　　　證據並所犯法條
一、上揭放罪事實，業據被告陳靖云坦承不諱，核與證人即告訴
    人陳建璋之證述情節相符，並有桃園市政府警察局龜山分局
    搜索暨扣押筆錄、扣押物品目錄表、贓物認領保管單、車輛
    詳細資料報表、監視器錄影畫面截圖照片、現場照片等在卷
    可稽，被告犯嫌堪以認定。
二、核被告所為，係犯刑法第321條第1項第1款之侵入住宅竊盜
    罪嫌。又被告前有如犯罪事實欄所載論罪科刑及執行情形，
    有本署刑案資料查註紀錄表附卷可稽，其於有期徒刑執行完
    畢後，5年以內故意再犯本件有期徒刑以上之罪，為累犯，
    請並斟酌依刑法第47條第1項之規定及司法院大法官解釋釋
    字第775號解釋意旨加重其刑。至本件犯罪所得中，告訴人
    之黑色斜背包、皮夾、身分證、健保卡、行照、駕照、職業
    技術證及現金600元部分已實際合法發還告訴人，有贓物認
    領保管單可參，依刑法第38條之1第5項規定，爰不予聲請宣
    告沒收；其餘未扣案之犯罪所得，則請依刑法第38條之1第1
    項前段、同條第3項之規定，宣告沒收，於全部或一部不能沒
    收或不宜執行沒收時，追徵其價額。
三、依刑事訴訟法第251條第1項提起公訴。
　　此　致
臺灣桃園地方法院
中　　華　　民　　國　  110　　年　　4 　 月　　23　　日
　　　　　　　　　　　 　　　　檢 察 官　楊挺宏
本件證明與原本無異
中　　華　　民　　國　  110　　年　　4 　 月　　29　　日
　　　　　　　　　　　 　　　　書 記 官　李純慧
所犯法條：　　
刑法第321條第1項第1款
犯前條第1項、第2項之罪而有下列情形之一者，處6月以上5年以
下有期徒刑，得併科50萬元以下罰金：
一、侵入住宅或有人居住之建築物、船艦或隱匿其內而犯之。
二、毀越門窗、牆垣或其他安全設備而犯之。
三、攜帶兇器而犯之。
四、結夥三人以上而犯之。
五、乘火災、水災或其他災害之際而犯之。
六、在車站、港埠、航空站或其他供水、陸、空公眾運輸之舟、
    車、航空機內而犯之。
前項之未遂犯罰之。